【裁判字號】    92,交聲,171
【裁判日期】    920829
【裁判案由】    聲明異議
【裁判全文】
臺灣嘉義地方法院交通事件裁定                    九十二年度交聲字第一七一號
    原處分機關  嘉義巿警察局第二分局
    異  議  人
    即受處分人  甲○○
右列異議人因違反道路交通管理處罰條例案件，對於嘉義市警察局第二分局九十二年
七月三日所為之處分（原處分案號：嘉市警交字第００００００六五二號裁決書），
聲明異議，本院裁定如左：
    主  文
異議駁回。
    理  由
一、異議意旨略以：異議人甲○○於民國九十二年四月廿二日下午二時三十五分許，
    在嘉義市○○路一七六號前擺設攤位，未依指定日期到案雖屬實，但同年五月七
    日正值ＳＡＲＳ疫情最嚴重時，以七十幾歲之老人不敢外出之故，且異議人未收
    受裁決書，並無逾指定日期內未完納罰鍰之理，原處分機關依法為較重裁罰，致
    異議人負擔過重；又異議人攤位係擺設在嘉義市○○路夜市，僅有晚上營業，收
    攤後均將攤車推上走廊擺放，當日下午不知何故滑落，始遭警方取締，當時異議
    人亦未在場，也非故意違規擺設，故不服該裁決等語置辯。
二、按在公告禁止設攤之處擺設攤位者，除責令行為人即時停止並消除障礙外，處行
    為人或其雇主新台幣（下同）一千二百元以上二千四百元以下罰鍰。道路交通管
    理處罰條例第八十二條第一項第十款定有明文。又按「處理違反道路交通管理事
    件，有關文書送達之程序，依行政程序法之規定」；「送達，不能依前二條之規
    定（即送達處所之送達及補充送達）為之者，得將文書寄存送達地之地方自治或
    警察機關，並作送達通知書二份，一份黏貼於應受送達人住居所、事務所、營業
    所或其就業處所門首，另一份交由鄰居轉交或置於該送達處所信箱或其他適當位
    置，以為送達。前項情形，由郵政機關為送達者，得將文書寄存於送達地之郵政
    機關。」，亦分別為違反道路交通管理事件統一裁罰標準及處理細則第五條、行
    政程序法第七十四條第一、二項所明定。經查：
（一）異議人甲○○於九十二年四月廿二日下午二時三十五分許，在六時至十七時止
      時段公告禁止設攤之嘉義市○○路一七六號前擺設攤位，經原處分機關配合嘉
      義市政府統一規劃執行共同勸導、取締及舉發，異議人未依規定自動繳納或到
      案聽候裁決，爰依道路交通管理處罰條例第八十二條第一項第十款規定處罰鍰
      新臺幣（下同）二千四百元等情，業經證人即當時負責舉發之員警葉連華到庭
      結證述：本件是市政府統一規劃執行，前一天管區派出所還有進行勸導，舉發
      當日也是有請異議人本人到場，而文化路在下午五時後始可擺攤，且不可超過
      禁止白線，伊等到取締現場，當時異議人之攤位已擺放在禁止線上，取締當時
      異議人也沒有意見，並親自在舉發單上簽名等語甚明（見訊問筆錄第三、四頁
      ），並有嘉義市警察局舉發違反道路交通管理事件通知單、嘉義市警察局第二
      分局違反交通事件簽辦單、裁決書及嘉義市政府八十九年九月廿七日（八九）
      府建市字第七三三六五號禁止設攤函件各一紙附卷可稽，是受處分人於前揭時
      、地之違規事實，堪予認定。
（二）受處分人雖聲明異議另辯稱未收受裁決書云云，惟本件除前揭舉發通知單已由
      異議人親自簽名收受通知外，原舉發機關郵寄至異議人之戶籍地即「住嘉義市
      東區王田里王田六五號」，有前揭裁決書一紙暨受處分人甲○○之戶籍資料一
      紙在卷可稽，嗣因未獲會晤本人亦無受領文書之同居人、受僱人或應送達處所
      之接收郵件人員，郵務人員遂將前揭舉發通知單寄存於送達地之郵政機關，辦
      理寄存送達，有嘉義市警察局第二分局送達證書乙紙為憑，足見其送達過程，
      均屬依法有據。至異議人另辯稱因同年五月七日正值ＳＡＲＳ疫情最嚴重時，
      以七十幾歲之老人不敢外出之故云云，惟縱在ＳＡＲＳ疫情期間，依衛生機關
      之指示配戴口罩或其他相關之衛生防護措施，仍可正常活動，況異議人若確因
      年邁不敢外出，亦可委由家人或親友代辦，其上開所辯，純係卸責之詞，不足
      採信。
（三）綜上，異議人於前揭時、地，既有前揭違規之事實，則原處分機關依道路交通
      管理處罰條例第八十二條第一項第十款之規定，裁處異議人罰鍰二千四百元，
      自無違誤。異議人不服提起本件異議，揆諸前揭說明，自無理由，應予駁回。
四、據上論結，應依道路交通管理處罰條例第八十七條第一項、道路交通案件處理辦
    法第十九條裁定如主文。
中      華      民      國    九十二    年      八      月    二十九    日
                                  臺灣嘉義地方法院交通法庭
                                        法  官  李  文  輝
右正本證明與原本無異。
如不服本裁定，應於裁定送達後五日內向本院提出抗告狀（應附繕本）。
中      華      民      國    九十二    年      八      月    二十九    日
                                        書記官  林  育  興


司法院資訊處製作；財團法人民間司法改革基金會備份。
